【裁判字號】    98,上訴,697
【裁判日期】    980429
【裁判案由】    違反槍砲彈藥刀械管制條例
【裁判全文】
臺灣高等法院刑事判決                 98年度上訴字第697號
上  訴  人    甲○○
即  被  告
指定辯護人    本院公設辯護人周君穎
上列上訴人即被告因違反槍砲彈藥刀械管制條例案件，不服臺灣
桃園地方法院九十七年度訴字第八五一號，中華民國九十七年十
二月十八日第一審判決（起訴案號：臺灣桃園地方法院檢察署九
十七年度偵字第四八０六號），提起上訴，本院判決如下：
    主  文
原判決撤銷。
甲○○未經許可，持有可發射子彈具有殺傷力之改造手槍，處有
期徒刑壹年拾月，併科罰金新台幣貳萬元，罰金如易服勞，以新
台幣壹仟元折算壹日。緩刑伍年。
扣案可發射子彈具有殺傷力之改造手槍壹枝（槍枝管制編號0000
000000，不含彈匣）沒收。
    事  實
一、甲○○明知槍砲彈藥刀械管制條例所列槍砲、彈藥，非經中
    央主管機關許可不得持有，猶於民國九十五年七、八月間某
    日，在桃園縣龍潭鄉○○路某處，以新台幣（下同）三萬元
    之價格，向某真實姓名年籍不詳，綽號「阿成」之男子，購
    買仿FN廠1910型半自動手槍製造，換裝土造金屬槍管而成，
    擊發功能正常，可供擊發適用子彈使用，具殺傷力之改造手
    槍一枝（槍枝管制編號0000000000，無彈匣）而持有之，並
    藏放於其位於桃園縣龍潭鄉三水村南坑卅四號戶籍址處。嗣
    警方接獲線報知甲○○涉持有槍彈，乃向臺灣桃園地方法院
    聲請搜索票後，於九十七年二月四日晚間十時許，先至甲○
    ○住居之桃園縣龍潭鄉○○路廿一巷三號住處欲執行搜索，
    然經警勸告尚未執行搜索，即經甲○○帶往上開戶籍址，主
    動自圍磚牆縫隙內取出前揭改造手槍一枝交付員警，而查獲
    上情。
二、案經桃園縣政府警察局龍潭分局報請臺灣桃園地方法院檢察
    署檢察官偵查起訴。
    理  由
一、訊據被告甲○○對於持有上開具殺傷力之改造手槍及為警查
    獲過程之事實均坦承不諱，核與証人張學敏結証：被告係於
    渠執行搜索前，經勸告自行將槍拿出交付等情（偵卷第五０
    頁訊問筆錄）一致，並有經送內政部警政署刑事警察局鑑驗
    ，製有槍彈鑑定書附卷（同上卷第卅七～卅九頁），認扣案
    手槍係仿FN廠1910型半自動手槍，換裝土造金屬槍管而成之
    改造手槍（槍枝管制編號0000000000，無彈匣），擊發功能
    正常，可供擊發適用子彈使用，具殺傷力之改造，手槍一枝
    扣案足資佐證。是本案事証至臻明確，被告犯行洵堪認定，
    自應依法論科。
二、核被告所為，係犯槍砲彈藥刀械管制條例第八條第四項之未
    經許可持有可發射子彈具殺傷力槍枝罪。本案被告係員警據
    線報，經持搜索票前往搜索，雖被告經警勸告於尚未搜索即
    自行交出所藏之槍枝，究已無自首之可言，併此敘明。
三、原審對被告論罪科刑，固非無據，然(一)本案被告持有之子彈
    三顆，因送驗不具殺傷力，即經公訴人於起訴書載明不另為
    不起訴處分在案，是子彈部分屬未經起訴之事實，然原判決
    於犯罪事實及理由，猶對該未起訴部分為論述，即有未合。
    並於審酌量刑時，更酌及被告『持有槍彈之屬性、持有該等
    物品…』更有未洽。(二)另按刑罰之量定，固屬法院自由裁量
    之職權行使，惟刑事審判之量刑，旨在實現刑罰權之分配的
    正義，故法院對科刑判決之被告量刑，應符合罪刑相當原則
    ，使罰當其罪，以契合人民之法律感情。此所以刑法第五十
    七條明定科刑時應審酌一切情狀，尤應注意該條所列各款情
    形，以為科刑輕重之標準。本案原判決於科刑之理由，僅載
    稱「審酌被告持有槍彈之屬性、持有該等物品對社會之危害
    性、被告犯後態度尚佳等一切情狀」，  此記載僅為法律抽
    象之一般規定，並未說明各該事項之具體情形，其量刑是否
    妥適既無從據以斷定，理由自嫌欠備。乃被告上訴主張原判
    決量刑不當，非無理由，自應由本院撤銷改判。爰審酌被告
    前無何不良前科紀錄，此有本院被告前案紀錄表一件在卷可
    按，素行尚佳；本案因曾受欺侮為防身而購入改造手槍之動
    機，雖動機不當，持有槍枝對個人及社會危害非輕；然以其
    持有之改造手槍未曾使用，且已無彈匣，槍管生鏽，同時持
    有之子彈復無殺傷力，立時危險性較低；被告有正當工作，
    然收入不高（卷附服務及納稅証明），且需養育三名年幼子
    女（依卷附戶籍謄本所載，分別為九歲、五歲及一歲）；犯
    後尚未經警搜索即主動交付槍枝，且均供承不諱，態度良好
    等一切情狀，本院因認其犯罪之情狀顯可憫恕，縱科以最低
    度之有期徒刑仍嫌過重，乃依刑法第五十九條之規定酌減後
    宣告如主文所示之刑，併科罰金部分亦諭知易服勞役之折算
    標準。又被告前未曾受刑之宣告，此有本院被告前案紀錄表
    一件在卷可按，本案係初犯，經此偵審程序，應已知所警惕
    ，信無再犯之虞，本院併認其所受刑之宣告，以暫不執行為
    當，併予宣告緩刑五年，以啟自新。
四、扣案可發射子彈具有殺傷力之改造手槍一枝（槍枝管制編號
    0000000000 ，不含彈匣），係屬違禁物，不問屬於犯人與
    否，應依刑法第三十八條第一項第一款之規定宣告沒收之。
五、據上論斷，應依刑事訴訟法第三百六十九條第一項前段、第
    三百六十四條、第二百九十九條第一項前段，槍砲彈藥刀械
    管制條例第八條第四項，刑法第十一條前段、第五十九條、
    第四十二條第三項、第七十四條第一項第一款、第三十八條
    第一項第一款，判決如主文。
本案經檢察官林炳雄到庭執行職務。
中    華    民    國   九十八   年   四   月   廿九   日
                  刑事第四庭審判長法  官  陳筱珮
                                  法  官  周煙平
                                  法  官  陳玉雲
以上正本證明與原本無異。
如不服本判決，應於收受送達後10日內向本院提出上訴書狀，其
未敘述上訴之理由者並得於提起上訴後10日內向本院補提理由書
（均須按他造當事人之人數附繕本）「切勿逕送上級法院」。
                                  書記官  陳思云
中    華    民    國    98    年    4     月    30    日
附錄：本案論罪科刑法條全文
槍砲彈藥刀械管制條例第8條
未經許可，製造、販賣或運輸鋼筆槍、瓦斯槍、麻醉槍、獵槍、
空氣槍或第4條第1項第1款所定其他可發射金屬或子彈具有殺傷
力之各式槍砲者，處無期徒刑或5年以上有期徒刑，併科新臺幣1
千萬元以下罰金。
未經許可，轉讓、出租或出借前項所列槍枝者，處 5 年以上有期
徒刑，併科新臺幣 1 千萬元以下罰金。
意圖供自己或他人犯罪之用，而犯前二項之罪者，處無期徒刑或
 7 年以上有期徒刑，併科新臺幣 1 千萬元以下罰金。
未經許可，持有、寄藏或意圖販賣而陳列第 1 項所列槍枝者，處
 3年以上10年以下有期徒刑，併科新臺幣700萬元以下罰金。
第 1 項至第 3 項之未遂犯罰之。


司法院資訊處製作；財團法人民間司法改革基金會備份。
